臺灣基隆地方法院基隆簡易庭民事判決  
109年度基簡字第121號
原      告  王秋珠  

訴訟代理人  潘志煌  
被      告  游舒帆  


上列當事人間損害賠償事件，本院於民國109年9月24日言詞辯論
終結，判決如下：
    主  文
原告之訴駁回。
訴訟費用由原告負擔。
    事實及理由
一、原告起訴主張：
　　門牌號碼基隆市○○區○○街000巷00號3樓房屋（下稱系爭3樓
    房屋）為原告所有，因被告疏於修繕其所有門牌號碼基隆市
    ○○區○○街000巷00號4樓房屋(下稱系爭4樓房屋)，而漏水及
    嚴重毀損，經原告聲請基隆市中正區調解委員會調解並未成
    立，為此提起本件訴訟，請求被告賠償原告因系爭4樓房屋
    漏水之損害等語；並聲明：被告應給付原告新臺幣(下同)30
    萬元，及自起訴狀繕本送達翌日起至清償日止，按年息5%計
    算之利息。
二、被告則聲明請求駁回原告之訴，並答辯略以：            
    系爭4樓房屋已分別於 103年間及104年間申請停電、停水 
    ，不可能造成系爭3樓房屋漏水。系爭3樓房屋漏水係因門牌
    號碼基隆市○○區○○街000巷00號1至4樓房屋之頂樓平台(下稱
    系爭頂樓平台)漏水所致，而與系爭4樓房屋無關。
三、經查，原告主張門牌號碼基隆市○○區○○街000巷00號3樓房屋
    為原告所有，門牌號碼基隆市○○區○○街000巷00號4樓房屋則
    為被告所有，及系爭4樓房屋因漏水毀損等事實，業據其提
    出相片3紙為證，並有基隆市地政事務所109年2月12日以基
    地所登字第1090001487號函附之建物登記公務用謄本附卷可
    稽，復為兩造所不爭執，應堪信為真實。
四、按當事人主張有利於己之事實者，就其事實有舉證之責任，
    民事訴訟法第277 條本文定有明文。又按因故意或過失不法
    侵害他人之權利者，負損害賠償責任，民法第184 條第1 項
    前段定有明文。另侵權行為之債，須損害之發生與侵權行為
    間有相當因果關係始能成立，所謂相當因果關係，係以行為
    人之行為所造成的客觀存在事實，為觀察的基礎，並就此客
    觀存在事實，依吾人智識經驗判斷，通常均有發生同樣損害
    結果之可能者，該行為人之行為與損害之間，即有因果關係
    。原告雖又主張系爭3樓房屋漏水係被告疏於修繕系爭4樓房
    屋所致，惟為被告所否認，揆諸前揭規定，自應由原告就此
    有利於己之事實，負舉證責任。經查，本件前經本院於109
    年6月20日函請臺灣省土木技師公會鑑定系爭3樓房屋漏水原
    因、修復方式及修復所需費用，嗣因原告拒絕繳納初勘費用
    ，致上開鑑定無法進行之事實，有財團法人臺灣省土木技師
    公會 109年6月29日(109)省土技字第 3272號函、109年7月2
    3日(109)省土技字第 3740號函、本院 109年7月27日、8月1
    1日公務電話紀錄附卷可稽。而房屋漏水原因多端，自應由
    專業人員以專業儀器及方式進行鑑定，始可確認系爭3樓房
    屋漏水之真正原因，並據此認定被告是否應就原告所有系爭
    3樓房屋之損害負回復原狀責任。被告既否認因其所有系爭4
    樓房屋致系爭3樓房屋漏水，原告亦不願先行繳納鑑定所需
    費用，以致本院囑託之鑑定機關無法鑑定系爭3樓房屋漏水
    之原因，則其前揭主張已非可採。況查，原告於本院言詞辯
    論期日亦自承系爭3樓房屋之漏水係自系爭頂樓平台而來(見
    本院109年9月24日言詞辯論筆錄)，益徵系爭3樓房屋之漏水
    情形非因系爭4樓房屋所致。從而，原告請求被告賠償其因
    系爭4樓房屋漏水所受之損害，即非有據，應予駁回。
五、本件訴訟費用(即第1審裁判費）2,100元，由敗訴之原告負
    擔。 　
六、據上論結，本件原告之訴為無理由，依民事訴訟法第78條，
    判決如主文。 　　
中　　華　　民　　國　　109 　年　　10　　月　　14　　日

                  基隆簡易庭法　官　姚貴美
以上正本係照原本作成。
對於本件判決如有不服，應於收受送達後20日內向本院提出上訴
書狀，上訴於本院合議庭，並按他造當事人之人數附具繕本。如
委任律師提起上訴者，應一併繳納上訴審裁判費。　　　　　　
　　
中　　華　　民　　國　　109 　年　　10　　月　　14　　日
                        書記官　湯惠芳